台灣基隆地方法院刑事裁定　　　　　　　 96年度聲字第654號
聲請異議人　甲○○
即受刑人
　　　　　　　　　　國民
上列異議人因強盜擄人勒贖等案件，以台灣基隆地方法院檢察署
檢察官，中華民國96年8 月15日，96年執減更乙字第1096號執行
之指揮為不當，聲明異議，本院裁定如下：
    主  文
異議駁回。
    理  由
一、異議意旨
    異議意旨略以：異議人因強盜擄人勒贖與違反毒品防制條例
    等案件，各經判處有期徒刑9 年及7 月確定，合併應執行有
    期徒刑9 年5 月。惟因違反毒品危害防制條例部分之7 月有
    期徒刑，業已執行完畢，應予扣除，尚應執行有期徒刑8 年
    10月。其違反毒品危害防制條例部分，復因符合中華民國96
    年罪犯減刑條例，業經台灣基隆地方法院檢察署檢察官聲請
    本院裁定，將有期徒刑7 月減為有期徒刑3 月15日，與強盜
    擄人勒贖部分之刑期，合併應執行有期徒刑9 年2 月（96年
    聲減字第1188號），台灣基隆地方法院檢察署檢察官亦核發
    執行指揮書執行有期徒刑9 年2 月（96年執減更乙字第1096
    號）。惟上開執行指揮書上之刑期記載，漏未扣除前揭已執
    行完畢之7 月有期徒刑，致使刑期計算有所誤差，因而依法
    聲明異議，請求予以更正云云。
二、駁回理由
１、按裁判確定前犯數罪者，併合處罰之，刑法第50條定有明文
    。又前犯數罪而併合處罰之案件，有2 以上之裁判，應依刑
    法第51條規定定其應執行之刑時，最後事實審法院即應依據
    檢察官之聲請，以裁定定其應執行之刑，並不因數罪中之一
    部分犯罪之刑業經執行完畢而有差異，至已執行之刑期，可
    在所定應執行之刑期中如數扣除（最高法院86 年 度台抗字
    第488 號裁定要旨參照）。又按起訴或裁判後送交前之羈押
    期間，算入偵查中或原審法院之羈押期間；羈押期間自簽發
    押票之日起算；但羈押前之逮捕、拘提期間，以1 日折算裁
    判確定前之羈押日數1 日，刑事訴訟法第108 條第3 項後段
    及第4 項分別定有明文。
２、經查：異議人因犯毒品危害防制條例及強盜擄人勒贖等罪，
    經本院及最高法院，先後以91年度訴字第320 號判決、93年
    度台上字第5770號判決，分別判處有期徒刑7 月、9 年，並
    經分別確定在案。嗣由台灣高等法院檢察署檢察官聲請，並
    經台灣高等法院以93年度聲字第1381號裁定，定應執行刑為
    有期徒刑9 年5 月確定。異議人於民國93年11 月4日，因強
    盜擄人勒贖罪入監服刑，其執行期間本應自93年11月4 日起
    ，至103 年4 月13日為止；惟因違反毒品危害防制條例所處
    之7 月有期徒刑，業於93年7 月4 日執行完畢，其因強盜擄
    人勒贖案，亦於裁判確定前羈押397 日，此有上開刑事裁定
    及臺灣高等法院被告前案紀錄表在卷供參，已堪認定。按之
    首揭扣除及折抵之規定，異議人之尚應執行有期徒刑7 年8
    月28日，其執行期間即應自93 年11 月4 日至101 年8 月2
    日止，此徵諸臺灣高等法院檢察署檢察官93年執更字第152
    號甲種執行指揮書上之刑期記載亦明。
３、嗣台灣基隆地方法院檢察署檢察官，以異議人上開違反毒品
    危害防制條例之犯罪時間，係在96年4 月24日以前，且合於
    減刑條件，聲請予以減刑；而上開強盜擄人勒贖罪，雖因判
    處有期徒刑9 年，符合中華民國96年罪犯減刑條例第3 條第
    1 項第15款之「不得減刑」規定，並未聲請減刑，但仍聲請
    就2 者定應執行之刑，並經本院以96年度聲減字第1188號裁
    定，將異議人所犯毒品危害防制條例之罪，減刑為3 月15日
    ，並將2 罪定應執行刑為有期徒刑9 年2 月確定，是其刑期
    於扣除前揭已執行完畢之7 月有期徒刑，以及397 日羈押日
    期後，尚應執行有期徒刑7 年5 月28日，其執行期間即應自
    93年11月4 日起，至101 年5 月2 日為止。
４、台灣基隆地方法院檢察署檢察官所換發之96年執減更乙字第
    1096號甲種執行指揮書，雖未如同台灣高等法院檢察署檢察
    官93年執更字第152 號甲種執行指揮書，於刑期欄內記載違
    反毒品危害防制條例部分之7 月有期徒刑業已執行完畢扣除
    之文字，然實已註記於備註欄內，且其上之刑期起算日期及
    執行期滿日，原分別記載為93年11月4 日及101 年5 月3 日
    ，後者嗣經台灣基隆地方法院檢察署檢察官更正為101 年5
    月2 日，核屬無誤，顯然已扣除上開業已執行完畢之7 月有
    期徒刑，並無異議人所稱遺漏扣除之情。從另一角度觀之，
    被告先後經裁定之應執行刑，分別為有期徒刑9 年5 月及9
    年2 月，計減少有期徒刑3 月；而上開2 執行指揮書上之刑
    期記載，刑期起算日2 者相同，執行期滿日一為101 年8 月
    2 日，一為101 年5 月2 日，計減少3 月。台灣高等法院檢
    察署檢察官上開執行指揮書上之刑期記載，既已扣除上開已
    執行完畢之7 月有期徒刑而屬正確，異議人亦未對此異議，
    則台灣基隆地方法院檢察署檢察官所換發之上開執行指揮書
    上之刑期記載，自亦經扣除該已執行完畢之7 月有期徒刑，
    而無遺漏扣除之理。
５、異議人另陳稱高等法院96年度抗字第1016號裁定於理由中明
    示，上開執行指揮書遺漏扣除已執行完畢之違反毒品危害防
    制條例部分之7 月有期徒刑云云，但綜觀前揭裁定全文，可
    知該裁定係認被告若以此為理由聲明不服，應對檢察官之指
    揮執行聲明異議，而非對減刑及定應執行刑之裁定提起抗告
    ，並無肯認異議人主張之意存在。因此，異議人以前詞指摘
    台灣基隆地方法院檢察署檢察官所換發之96年執減更乙字第
    1096號甲種執行指揮書上之刑期記載，漏未扣除前揭已執行
    完畢之7 月有期徒刑，致使刑期計算有所誤差，並要求更正
    云云，即屬誤會。
６、綜上所述，本件檢察官執行之指揮，並無不當，聲明人之聲
    明異議為無理由，應予駁回。
三、據上論斷
    依刑事訴訟法第486條，裁定如主文。
中　　華　　民　　國　　96　　年　　10　　月　　30　　日
                  刑事第二庭法  官  陳  志  祥
以上正本證明與原本無異。
如不服本裁定，應於收受送達後5 日內，向本院提出抗告狀，敘
述抗告之理由，抗告於台灣高等法院，並應按對造人數附具繕本
。
中　　華　　民　　國　　96　　年　　10　　月　　30　　日
                            書記官  王  月  娥
